【裁判字號】    94,訴,7506
【裁判日期】    950124
【裁判案由】    清償借款
【裁判全文】
臺灣臺北地方法院民事判決              94年度訴字第7506號
原      告  日盛國際商業銀行股份有限公司
法定代理人  丙○○
訴訟代理人  乙○○
被      告  甲○○
訴訟代理人  丁○○
被      告  戊○○
上列當事人間清償借款事件，本院於民國95年1月17日辯論終結
，判決如下：
    主  文
被告應連帶給付原告新臺幣陸拾萬元，及自民國九十四年七月二
十九日起至清償日止，按週年利率百分之三點七四五計算之利息
，並自民國九十四年八月二十九日起至清償日止，逾期在六個月
以內者，按上開利率百分之十，逾期超過六個月者，按上開利率
百分之二十計算之違約金。
訴訟費用由被告連帶負擔。
本判決第一項於原告以新臺幣貳拾萬元為被告供擔保後，得假執
行。
    事實及理由
一、按當事人得以合意定第一審管轄法院，民事訴訟法第24條第
    1項前段定有明文。查，本件兩造於貸款暨動產抵押契約書
    第30條約定，同意以本院為第一審管轄法院，本院就本件訴
    訟自有管轄權，合先敘明。
二、原告起訴主張：被告甲○○邀同被告戊○○為連帶保證人，
    於民國94年7月29日向原告借款新臺幣（下同）60萬元，約
    定自貸款撥付日起按月平均分48期本息攤還，利息依年息3.
    745%計算，如未按期清償，逾期清償在6 個月以內者，按上
    開利率10% ，超過6 個月者，按上開利率20% 計付違約金，
    並約定如有任何一宗債務不依約清償本金或付息者，債務視
    為全部到期。被告甲○○收到上開借款金額後即委託原告撥
    款代償戶名：三和汽車股份有限公司（下稱三和公司）所開
    立之第一銀行建成分行第000-00-000000 號帳戶內，以償還
    另一被告戊○○買賣車輛價金。詎料被告甲○○自94年7 月
    29 日 後竟未依約清償，依約視同全部到期，計尚欠本金60
    萬元及自94年7 月29日起按年息3.745%計算之利息及違約金
    等迄未給付，依約被告戊○○自應負擔連帶保證清償責任，
    而依系爭契約書第5 約定，被告與三和公司間糾紛不得以此
    對抗原告。爰依消費借貸及連帶保證之法律關係，提起本訴
    等語。並聲明：如主文第一項所示及願供擔保請准宣告假執
    行。
三、被告甲○○則辯以：沒有收到借款金額，沒有資格指示原告
    匯款，但有簽字，本來要向三和公司購車，簽約後汽車買賣
    價格尚有差距而不購買。原告的人說辦牌的時候就可以匯款
    ，後來伊後悔不買車，因為與當初談之價格不一樣，原告錢
    有無匯款予三和公司不知道等語。並聲明：駁回原告之訴、
    訴訟費用由原告負擔。被告戊○○則對於原告主張不爭執，
    並援用被告甲○○之聲明。
四、經查，本件原告主張之上開事實，已據其提出貸款暨動產抵
    押契約書、存款（授信）帳戶資料、存證信函，等件影本為
    證，核屬相符，自足信為實在。本件被告對原告主張兩造訂
    有系爭借款契約一節並不爭執，被告雖辯稱未收到款項云云
    ，然查，系爭借款契約第5 條已載明委託撥款暨代償將借款
    60萬元匯入第一建成分行，戶名三和汽車（股）第000-00-0
    00000 號帳戶內，原告依此約定撥付款項，其借款契約即已
    合法生效。被告另辯稱原告說辦牌時就可以匯款，後來伊後
    悔不買車，因為價格與當初談的不一樣等語，惟查，此除為
    原告所否認外，且參照系爭借款契約並無何時匯款之約定，
    則被告此部分抗辯核無可採。再系爭借款契約第5 條約定：
    「乙方（被告）因實際需要，無條件委託甲方（原告）依後
    列方式辦理撥款事宜，倘嗣後發生任何糾葛時，悉由乙方負
    全責與甲方無涉。且非經甲方之同意絕不撤銷本撥款之委託
    。」是被告所辯嗣後後悔不買車一節縱認屬實，然依此約定
    ，亦不得以其嗣後不買車之事，以之對抗原告，是被告上開
    辯解，並無可取。
五、從而，原告依據消費借貸、連帶保證之法律關係，請求被告
    連帶給付60萬元及如主文第一項所示之利息、違約金，為有
    理由，應予准許。
六、原告陳明願供擔保以代釋明聲請宣告假執行，核無不合，爰
    酌定相當擔保金額，准予宣告假執行。
七、據上論結，本件原告之訴為有理由，依民事訴訟法第390條
    第2項、第78條、第85條第2項，判決如主文。
中    華    民    國    95    年    1     月    24    日
                  民事民二庭    法  官  蔡政哲
以上正本係照原本作成。
如對本判決上訴，須於判決送達後20日內向本院提出上訴狀。
中    華    民    國    95    年    1     月    24    日
                                書記官  柯月英


司法院資訊處製作；財團法人民間司法改革基金會備份。
